---
title: "tarea 1+"
output: html_document
---


## 0. Importamos la data y abrimos las librerias 

```{r}
install.packages("dplyr")
install.packages("reticulate")
```

```{r}
#library(rio)
#library(polycor)
#library(psych)
#library(FactoMineR)
#library(ggcorrplot)
#library(GPArotation)
#library(BBmisc)
#library(car)
library (reticulate)
library(dplyr)
library(ggplot2)
```
```{r}
DB<-read.csv ("datos_abiertos_vigilancia_dengue.csv")
```

```{r}
str (DB)
```
```{r}
names (DB)
```
```{r}
#tipo_edad
#edad

#ano
```
```{r}
table (DB$ano)
table (DB$edad)
```
```{r}
P1<-df [(ano )]
```


```{r}
facets= ggplot(data=DB,
               aes(x=ano,y=edad,color=enfermedad)) + theme_light() +
    scale_y_log10(labels=scales::comma) 
  facets +    
    geom_smooth()  + 
    facet_grid(statsName~.,scales = 'free_y') 
```


#Responda: La edad media del contagiado de dengue vario a través de los años? Fue lo mismo segun gravedad?

#Responda: La cantidad de casos  vario a través de los años? Fue lo mismo segun gravedad?
#Responda: Cuales fueron las provincias mas afectadas con contagiados a lo largo de los años?
#Responda: Qué relación habia entre los casos alarmantes no graves y los asintomaticos segun departamento a lo largo de los años?


